臺灣臺北地方法院民事裁定
111年度簡抗字第31號
抗  告  人  馮紅莎  
相  對  人  陳玉玫  

上列當事人間分配表異議之訴事件，抗告人對於民國111年2月22
日本院簡易庭110年度北簡字第17681號裁定提起抗告，本院裁定
如下：
    主      文
抗告駁回。
抗告費用由抗告人負擔。
    事實及理由
一、抗告意旨略以：抗告人為108年度司執字第108524號給付服
    務費等强制執行事件（下稱系爭強制執行事件）之債務人，
    本院民事執行處（下稱執行法院）曾於109年9月3日作成分
    配表（下稱系爭分配表），並預定於109年10月8日實行分配
    （下稱系爭分配表）。抗告人於分配期日前，曾就系爭分配
    表所載次序10即相對人應受分配額中之違約金分配額新臺幣
    （下同）295,200元聲明異議，並對相對人提起分配表異議
    之訴，經本院以110年度北簡字第1521號分配表異議之訴受
    理(下稱前案分配表異議之訴）。惟前案分配表異議之訴因
    抗告人兩次無正當理由遲誤言詞辯論期日，且到庭之相對人
    拒絕辯論，依民事訴訟法第191條第2項規定，而視為抗告人
    已撤回起訴。然抗告人就言詞辯論期日之遲誤，應係高鐵更
    換時刻表所致，是抗告人應非屬無正當之理由而遲誤言詞辯
    論期日，抗告人就系爭分配表之聲明異議並未因此撤回。從
    而，因抗告人就系爭分配表之聲明異議仍有效存立，是抗告
    人再行提起本件分配表異議之訴，於法應無不合。準此，本
    院簡易庭110年度北簡字第17681號裁定(下稱原裁定)未審酌
    前情，逕以抗告人就系爭分配表之聲明異議已因前案分配表
    異議之訴之撤回而不復存在為由，駁回抗告人本件分配表異
    議之訴之起訴，於法應有未合，爰提起抗告已求救濟等語。
二、按當事人或利害關係人，對於執行法院強制執行之命令，或
    對於執行法官、書記官、執達員實施強制執行之方法，強制
    執行時應遵守之程序，或其他侵害利益之情事，得於強制執
    行程序終結前，為聲請或聲明異議，強制執行法第12條第1 
    項所明定。又債權人或債務人依強制執行法第39條第1項規
    定聲明異議，而異議未終結者，為異議之債權人或債務人，
    得向執行法院對為反對陳述之債權人或債務人提起分配表異
    議之訴，執行法院應依該確定判決實行分配。聲明異議人未
    於分配期日起10日內向執行法院為起訴之證明者，逾期即視
    為撤回其異議之聲明，同法第41條第1項及第3項亦有明文 
    。故對於分配表所載分配額聲明異議，未於10日內向執行法
    院為提起分配表異議之訴之證明，或本案判決確定者，其異
    議程序均告終結，當事人不得再事爭執。此有臺灣高等法院
    110年度抗字第1462號裁定意旨足資參照。
三、經查，前案系爭分配表異議之訴之審理期間，抗告人確有遲
    誤110年8月3日、110年8月24日兩次言詞辯論期日，並經到
    庭之相對人拒絕辯論之情事，應無疑義。抗告人雖陳稱：其
    係因高鐵更換時刻表方遲誤言詞辯論期日，應非無正當理由
    而遲誤等語，惟高鐵之時刻表應已事先公告於官方網站及佈
    告欄，是抗告人應可預先查詢相關資訊並選擇適當之車次，
    而非屬一般人均無法準時到庭進行言詞辯論之情形，從而，
    抗告人110年8月24日言詞辯論期日之遲誤，應難認係有正當
    之理由而為之。準此，因抗告人前已無正當理由遲誤110年8
    月3日之言詞辯論期日，又再次無正當之理由遲誤110年8月2
    4日之言詞辯論期日，且相對人均依法拒絕辯論，是依民事
    訴訟法第191條第2項之規定，自應視為抗告人撤回起訴，並
    依强制執行法第41條第3項規定，視為抗告人撤回異議之聲
    明，異議程序即告終結。準此，因抗告人就系爭分配表異議
    之聲明已視為撤回，是抗告人再次依強制執行法第41條之規
    定，提起本件分配表異議之訴，應屬起訴不備要件，且其情
    形無從補正，自應依民事訴訟法第249條第1項第6款之規定
    ，以裁定駁回之。是以，本院簡易庭以原裁定駁回抗告人本
    件分配表異議之訴，於法並無不合，從而，抗告人執前詞執
    前詞指摘原裁定有所不當，聲明廢棄等情，為無理由，自應
    予駁回。
四、據上論結，本件抗告為無理由，依民事訴訟法第436條之1 
    第3項、第495條之1第1項、第449條第1項、第95條、第78條
    ，裁定如主文。
中　　華　　民　　國　　111 　年　　5　　月　　6　　日
                  民事第二庭  審判長  法  官  林鈺琅
                                      法  官  林怡君
                                      法  官  陳雅瑩
以上正本係照原本作成。
本裁定不得再抗告。 
中　　華　　民　　國　　111 　年　　5 　　月　　6　　日
                                      書記官　陳薇晴